---
title: "ENFIN 783 R PARA FINANZAS — Otoño 2022"
author: "Control 2"
date: '2022-06-15'
output: pdf_document
---

```{r echo=FALSE, message=FALSE, warning=FALSE, error=FALSE}
library(dplyr)
library(readr)
library(readr)
library(dplyr)


library(janitor)
library(skimr)
library(kableExtra)

```

# Instrucciones

* El Control 2 es PRESENCIAL e INDIVIDUAL.
* Usted dispone desde las 9:30 am hasta las 10:50 am (1 hora y 20 minutos) del día miércoles 15 de junio del 2022 para desarrollar y subir el control a Canvas. Se recomienda estar instalado con el pc en la sala de clases a más tardar las 9:30.

* Debe desarrollar el control en UN SOLO RMD de R con extensión .Rmd y subirlo a Canvas antes de las 10:50 am del día miércoles 15 de junio del 2022.

* El nombre del archivo debe ser Control_02_RUT sin puntos ni guión.py. Ejemplo: si su rut es
12.345.678-9, el nombre del archivo deberá ser Control_02_123456789.Rmd. Puede usar también su pasaporte.

* Toda pregunta que involucre una respuesta escrita deberá ser respondida mediante un comentario en el archivo .Rmd.

* En caso que tenga alguna duda respecto al desarrollo de su control, puede indicar su supuesto como comentario en el archivo .Rmd, cuya pertinencia será analizada al momento de corregir.

* Cualquier indicio de copia será evaluado con nota 1.0 y se tomarán las acciones que estipula el reglamento de TOLERANCIA CERO A LA COPIA de la Escuela de Postgrado.




\newpage



En el siguiente archivo [*\textcolor{blue}{portafolio control 2}*]() encontrará los retornos mensuales de un portafolio compuesto 40% por acciones de COPEC, 40% por acciones de Falabella y 20% por acciones de LATAM para el período 31-12-2010 al 31-12-2018. Además de incluir 4 columnas de factores. El detalle de cada columna es: 

* `date`: Fecha
* `returns`: Retornos mensuales del portafolio
* `Mkt-RF`: Rendimientos de mercado por sobre la tasa libre de riesgo ($R_{mt}-R_{ft}$). 
* `SMB`: Factor tamaño.
* `HML`: Factor value.
* `RF `: Tasa libre de riesgo.



```{r echo=FALSE, message=FALSE, warning=FALSE, error=FALSE}
library(glue)
library(readr)
library(dplyr)
library(purrr)
library(lubridate)
library(tidyquant)

library(tidyverse)
library(timetk)
library(broom)

library(janitor)
library(kableExtra)
library(skimr)

```

```{r echo=FALSE, message=FALSE, warning=FALSE, error=FALSE}

symbols <- c("SPY","EFA", "IJS", "EEM","AGG")

prices <- 
  getSymbols(symbols, src = 'yahoo', 
             from = "2010-12-31",
           to   = "2018-12-31",
             auto.assign = TRUE, warnings = FALSE) %>% 
  map(~Ad(get(.))) %>%
  reduce(merge) %>% 
  `colnames<-`(symbols)

peso_acciones <- tibble(symbols = c("SPY","EFA", "IJS", "EEM","AGG"),
weights = c(0.25, 0.25, 0.20, 0.20, 0.10))


asset_returns_long <-  
  prices %>% 
  to.monthly(indexAt = "lastof", OHLC = FALSE) %>% 
  tk_tbl(preserve_index = TRUE, rename_index = "date") %>%
  gather(asset, returns, -date) %>% 
  group_by(asset) %>%  
  mutate(returns = (log(returns) - log(lag(returns)))) %>% 
  na.omit()

portfolio_returns_monthly <- 
  asset_returns_long %>%
  tq_portfolio(assets_col  = asset, 
               returns_col = returns,
               weights     = peso_acciones,
               col_rename  = "returns",
               rebalance_on = "months")

```




```{r eval=FALSE, echo=FALSE}


stock_returns_monthly <- c("COPEC.SN","FALABELLA.SN","LTM.SN") %>%
     tq_get(get  = "stock.prices",
           from = "2010-12-31",
           to   = "2018-12-31") %>%
    group_by(symbol) %>%
   tq_transmute(select= close, 
                 mutate_fun = periodReturn, 
                 period     = "monthly", 
                 type = "log",                     
                  col_rename = "returns_monthly")

wts <- c(0.25, 0.35, 0.4)
portfolio_returns_monthly <- stock_returns_monthly %>%
    tq_portfolio(assets_col  = symbol, 
                 returns_col = returns_monthly, 
                 weights     = wts, 
                 col_rename  = "portfolio",
                 rebalance_on = "months")
portfolio_returns_monthly

```


```{r echo=FALSE, message=FALSE, warning=FALSE, error=FALSE}

temp <- tempfile()

base <- 
"http://mba.tuck.dartmouth.edu/pages/faculty/ken.french/ftp/"

factor <- 
  "Global_3_Factors"

format<-
  "_CSV.zip"

full_url <-
  glue(base,
        factor,
        format,
        sep ="")

download.file(
full_url,
temp,
quiet = TRUE)

Global_3_Factors <- 
  read_csv(unz(temp, 
               "Global_3_Factors.csv"),skip = 6,n_max=348 )%>%  rename(date = `...1`) %>% 
  mutate_at(vars(-date), as.numeric) %>% 
  mutate(date = 
           rollback(ymd(parse_date_time(date, "%Y%m") + months(1))))


```

```{r echo=FALSE, message=FALSE, warning=FALSE, error=FALSE}
Global_3_Factors_filter <- Global_3_Factors %>% filter(date >=  first(portfolio_returns_monthly$date) & date <= last(portfolio_returns_monthly$date))
```

```{r echo=FALSE, message=FALSE, warning=FALSE, error=FALSE}
ff_portfolio_returns <- 
  portfolio_returns_monthly %>% 
  left_join(Global_3_Factors_filter, by = "date") 
```

```{r}
ff_portfolio_returns <- read_excel("portafolio control 2 (1).xlsx") 
ff_portfolio_returns$date <- as.Date(ff_portfolio_returns$date )
```



## Pregunta 1 (10 puntos)


Construya el siguiente gráfico que muestra el retorno acumulado para su portafolio desde 2011 a 2019, incluya la media móvil de 5 y 22 días.

```{r echo=FALSE, message=FALSE, warning=FALSE, error=FALSE}

```

```{r}

```

\newpage

## Pregunta 2

Usando los datos del portafolio se estimará el siguiente modelo que muestra la relación entre tres factores y el exceso del portafolio 

$$(R_{it}-R_{ft})=\beta_0 + \beta_1(R_{mt}-R_{ft})+\beta_2SMB_t+\beta_3HML_t+u_{it}$$


```{r echo=FALSE, message=FALSE, warning=FALSE, error=FALSE,eval=FALSE}

```

```{r}

```


### Pregunta 2.1 (10 puntos)
Estime el modelo especificado arriba usando *Mínimos Cuadrados Ordinarios* y corrigiendo por heterocedasticidad.  Presente sus resultados en una sola tabla como se muestra a continuación. **Hint**: Las variables explicativas fueron escaladas diviendo por 100.

```{r echo=FALSE, message=FALSE, warning=FALSE, error=FALSE}

```

```{r echo=FALSE, message=FALSE, warning=FALSE, error=FALSE}

```

```{r}




```

### Pregunta 2.2 (10 puntos)
Comente sus resultados obtenidos en relación a la pendiente de `SMB` desde los aspectos (i) financiero y (ii) estadístico. Debe interpretar el coeficiente estimado y su significancia estadística.


### Pregunta 2.3 (10 puntos)

Considerando un nivel de significancia del 1%, testee la siguiente hipótesis:

$$H_0: \beta_1 = \beta_2 = \beta_3 = 0$$

¿Cuál es la diferencia (práctica y/o teórica) de estos test de hipótesis con otros vistos en clases?

```{r eval=FALSE, echo=FALSE}

```


## Pregunta 3

### Pregunta 3.1 (10 puntos)

Usando expresiones regulares, determine cuántos números contiene cada elemento del vector dates.

```{r}
dates <- c("7 de Enero de 1991", "Febrero de 1998", "21 de Mayo de 1879")
```

```{r}

```


### Pregunta 3.2 (10 puntos)

Usando expresiones regulares, determine cuántas vocales contiene cada elemento del vector words.

```{r}
words <- c("yegüita", "ñandú", "orangután")
```


```{r}

```


