---
title: "ENFIN 783 R PARA FINANZAS — Otoño 2022"
author: "Control 1"
date: '2022-04-20'
output: pdf_document
---

```{r}
library(dplyr)
library(readr)
library(readr)
library(dplyr)


library(janitor)
library(skimr)
library(kableExtra)

```

# Instrucciones

* El Control 1 es PRESENCIAL e INDIVIDUAL.
* Usted dispone desde las 9:30 am hasta las 10:50 am (1 hora y 20 minutos) del día miércoles 20 de Abril del 2022 para desarrollar y subir el control a Canvas. Se recomienda estar instalado con el pc en la sala de clases a más tardar las 9:30.

* Debe desarrollar el control en UN SOLO RMD de R con extensión .Rmd y subirlo a Canvas antes de las 10:50 am del día miércoles 20 de Abril del 2022.

* El nombre del archivo debe ser Control_01_RUT sin puntos ni guión.py. Ejemplo: si su rut es
12.345.678-9, el nombre del archivo deberá ser Control_01_123456789.Rmd. Puede usar también su pasaporte.

* Toda pregunta que involucre una respuesta escrita deberá ser respondida mediante un comentario en el archivo .Rmd.

* En caso que tenga alguna duda respecto al desarrollo de su control, puede indicar su supuesto como comentario en el archivo .Rmd, cuya pertinencia será analizada al momento de corregir.

* Cualquier indicio de copia será evaluado con nota 1.0 y se tomarán las acciones que estipula el reglamento de TOLERANCIA CERO A LA COPIA de la Escuela de Postgrado.




\newpage

# Pregunta 1

Se dispone de las siguientes 14 observaciones:

|       |      |       |
|------:|-----:|------:|
|  1.24 | 0.36 |  0.26 |
|  0.24 | 1.78 | -2.00 |
| -0.11 | 0.69 |  0.24 |
|  0.10 | 0.03 |  0.00 |
| -2.40 | 0.12 |       |

Calcule la media podada* $k=1$ de las observaciones anteriores, usando la siguiente formula:

$$\bar{X}^P=\frac{1}{n-2k}\sum^{n-k}_{i=k+1} Y_i$$
(*) Para calcular la Media Podada, primero se ordenan los datos en forma creciente y luego se eliminan la cantidad de k datos en cada extremo.


```{r echo = FALSE}
# media podada k1 = 0,095

```

```{r}
x = c(1.24, 0.36, 0.26, 0.24, 1.78, -2.00, -0.11, 
      0.69, 0.24, 0.10, 0.03, 0.00, -2.40, 0.12)

x <- (sum(x) - min(x) - max(x) )/ (length(x)-2)

x
```


# Pregunta 2

Calcule el valor presente de un flujo de efectivo múltiple utilizando la siguiente fórmula:

$$ Precio = \frac{c}{(1+r_1)^1} + \frac{c}{(1+r_2)^2} + \frac{c}{(1+r_3)^3} + ... + \frac{c + R}{(1+r_n)^n} $$

donde $c$ es el cupón, $R$ es el pago de rescate en el momento $n$, $r_i$ es el \% de tasa de retorno que se usa en el $i^{esimo}$ período para descontar el flujo de efectivo, y $n$ es el número de periodos. **HINT**: Tenga en cuenta que para cada período se usa una tasa de descuento diferente.

Considere la siguiente información para calcular el valor presente de su flujo:

| Parámetros | Valores |
|------------|---------|
|     $R$    |  1000   |
|     $c$    |  500    |
|     $n$    |    20   |
|     $r_i$  |10\% con incrementos 0.3    |



```{r echo = FALSE}


```



\newpage


Usando los datos de ingresos por matrícula universitaria disponibles en el archivo [tuition.csv](), responda las siguientes preguntas:




```{r echo = FALSE}
library(jsonlite)
tuition_income <- fromJSON("tuition.json")

```

```{r message  = FALSE , warning =FALSE, echo = FALSE}
library(dplyr)
library(janitor)
library(skimr)
library(kableExtra)
```


# Pregunta 3

Constuya una tabla que muestre la cantidad de registros para cada año y el total de la base de datos. Además, agregue la proporción de cada año respecto al total.

```{r}
tuition_income
```

```{r}
tuition_income %>% 
  group_by(year) %>% 
  select(year) %>%
count() %>% ungroup() %>%
mutate(prop_agno = round((n/sum(n))*100, 1)) %>%
adorn_totals("row")

```



# Pregunta 4

Construya una tabla que muestre los nombres de los 5 estados que declararon un mayor monto de costo neto (`net_cost`) y el monto de costo neto correspondiente. Considere los montos en miles de dólares.

```{r}
tuition_income %>%  group_by(state) %>% 
  summarise(monto_agreg = sum(net_cost)/100000) %>% 
  slice_max(monto_agreg, n = 5) 
```


# Pregunta 5

Construya una tabla que muestre para cada campus el promedio de los precios totales (`total_price`) para los años 2016, 2017 y 2018. 

```{r}

tuition %>% filter(year==2016|year==2017|year==2018) %>% select(campus,total_price,year) %>% group_by(campus,year) %>% summarise(mean(total_price)) 

```




# Pregunta 6

Construya una tabla que muestre la estadística descriptiva para los montos netos por cada nivel de ingreso (`income_lvl`). Dicha tabla debe contener la media aritmetica, y desviación estándar. 

```{r}
tuition_income %>% 
  group_by(income_lvl) %>%
  summarise(promedio = mean(net_cost), desviacion = sd(net_cost) ) 
  
```

```{r}
tuition_income %>% 
  select(net_cost, income_lvl)%>%
  group_by(income_lvl)%>%  
  skim() %>%  yank("numeric")%>%
  select(-c("skim_variable", "n_missing", "complete_rate", "hist")) %>%
  kbl(booktabs = T, digits = 2, linesep ="",
      col.names = c("Criptomoneda", "Media", "Desv. Est.", "Min", "p25", "p50", "p75", "Max")) %>%
  kable_styling(font_size = 10, latex_options = c("striped", "hold_position"))
```




